臺灣臺中地方法院刑事判決　　　　　　 100年度訴字第2335號
公　訴　人　臺灣臺中地方法院檢察署檢察官
被　　　告　陳俊捷
上列被告因違反毒品危害防制條例案件，經檢察官提起公訴（
100年度毒偵字第1570號），被告於準備程序中就被訴事實為有
罪之陳述，受命法官於聽取當事人之意見後，本院合議庭裁定改
由受命法官獨任進行簡式審判程序，判決如下：
    主      文
陳俊捷施用第一級毒品，累犯，處有期徒刑拾月。
    事實及理由
一、犯罪事實：
（一）陳俊捷於民國96年間因施用毒品案件，經本院以96年度毒
      聲字第1263號裁定令入勒戒處所施以觀察、勒戒後，認無
      繼續施用毒品傾向，於97年1月17日執行完畢，並由臺灣
      臺中地方法院檢察署檢察官以96年度毒偵字第4784號為不
      起訴處分確定。復於98年間因施用毒品案件，經本院分別
      以98年度訴字第192號判決判處有期徒刑7月確定，及以98
      年度訴字第1747號判決判處有期徒刑8月確定，而上開2罪
      經本院以98年度聲字第3434號裁定定應執行有期徒刑1年1
      月確定，並於99年5月19日縮短刑期執行完畢。
（二）詎陳俊捷竟仍不知戒絕毒癮，於前開觀察、勒戒處分執行
      完畢釋放後之5年內，復基於施用第一級毒品海洛因之犯
      意，於100年3月2日某時許，在其位於臺中巿龍井區○○
      街○段161巷35號住處，以針筒注射方式，施用第一級毒
      品海洛因1次。嗣於100年3月6日13時30分許，在臺中市○
      ○區○○路與臨海路附近產業道路，陳俊捷欲向綽號「小
      胖」成年男子（由檢察官另案偵辦）購買毒品時，為警當
      場查獲，並於同日13時50分許，經徵得其同意採集尿液送
      檢驗，結果呈嗎啡陽性反應，始查悉上情。
（三）案經臺中市政府警察局清水分局報告臺灣臺中地方法院檢
      察署檢察官偵查起訴。
二、程序方面：
（一）按除被告所犯為死刑、無期徒刑、最輕本刑為3年以上有
      期徒刑之罪或高等法院管轄第一審案件者外，於法院行準
      備程序進行中，被告先就被訴事實為有罪之陳述時，審判
      長得告知被告簡式審判程序之旨，並聽取當事人、代理人
      、辯護人及輔佐人之意見後，裁定進行簡式審判程序；且
      受命法官行準備程序，與法院或審判長有同一之權限；又
      簡式審判程序之證據調查，不受刑事訴訟法第159條第1項
      、第161條之2、第161條之3、第163條之1及第164條至第
      170條規定之限制，刑事訴訟法第273條之1第1項、第279
      條第2項前段、第273條之2分別定有明文。
（二）本件被告陳俊捷所犯係死刑、無期徒刑、最輕本刑為3年
      以上有期徒刑以外之罪，其於準備程序就前揭被訴事實為
      有罪之陳述，本院認無不得或不宜改依簡式審判程序進行
      之處，爰依刑事訴訟法第273條之1第1項、第284條之1，
      裁定本件由受命法官獨任進行簡式審判程序，合先敘明。
三、認定犯罪事實所憑之證據及理由：
（一）經查，被告陳俊捷於本院審理中坦承有於上開時、地施用
      第一級毒品1次之犯行（見本院100年9月20日審判筆錄）
      。且警方於100年3月6日13時50分許經徵得被告之同意採
      集尿液送驗，結果呈嗎啡陽性反應，有勘察採證同意書、
      臺中市政府警察局清水分局委託鑑驗尿液代號與真實姓名
      對照表、詮昕科技股份有限公司100年3月18日報告編號第
      00000000號濫用藥物尿液檢驗報告各1紙附卷可稽。綜上
      ，足認被告上揭自白應與事實相符，自堪採信。
（二）復查，被告陳俊捷於96年間因施用毒品案件，經本院以96
      年度毒聲字第1263號裁定令入勒戒處所施以觀察、勒戒後
      ，認無繼續施用毒品傾向，於97年1月17日執行完畢，並
      由臺灣臺中地方法院檢察署檢察官以96年度毒偵字第4784
      號為不起訴處分確定等情，有臺灣臺中地方法院檢察署刑
      案資料查註紀錄表及臺灣高等法院被告前案紀錄表各1份
      在卷足憑，則被告於前開觀察、勒戒處分執行完畢釋放後
      5年內，再犯本件施用第一級毒品犯行，事證明確，應予
      依法論科。
四、所犯法條及刑之酌科：
（一）按海洛因屬毒品危害防制條例第2條第2項第1款所指之第
      一級毒品，核被告所為，係犯違反毒品危害防制條例第10
      條第1項之施用第一級毒品罪，至其持有第一級毒品之低
      度行為，已為施用之高度行為所吸收，不另論罪。
（二）查被告於98年間因施用毒品案件，經本院分別以98年度訴
      字第192號判決判處有期徒刑7月確定，及以98年度訴字第
      1747號判決判處有期徒刑8月確定，而上開2罪經本院以98
      年度聲字第3434號裁定定應執行有期徒刑1年1月確定，並
      於99年5月19日縮短刑期執行完畢等情，有臺灣臺中地方
      法院檢察署刑案資料查註紀錄表及臺灣高等法院被告前案
      紀錄表各1份在卷足憑，則其前受有期徒刑執行完畢，於5
      年內故意再犯本件有期徒刑以上之罪，為累犯，應依刑法
      第47條第1項之規定加重其刑。
（三）爰審酌被告：（1）前因施用毒品犯行經觀察、勒戒及徒
      刑之執行後，竟仍故態復萌，復行施用毒品不輟，無視於
      毒品對於自身健康之戕害及國家對於杜絕毒品犯罪之禁令
      ，惟衡酌施用毒品係屬自戕行為，被告犯罪手段尚屬平和
      ；（2）本件施用第一級毒品之次數為1次；（3）犯後坦
      承犯行，態度良好；（4）施用毒品者乃有相當程度之成
      癮性及心理依賴，其犯罪心態與一般刑事犯罪之本質並不
      相同，應側重適當之醫學治療及心理矯治為宜等一切情狀
      ，量處如主文所示之刑。
據上論斷，應依刑事訴訟法第273條之1第1項、第299條第1項前
段，毒品危害防制條例第10條第1項，刑法第11條前段、第47條
第1項，判決如主文。
本案經檢察官鄒千芝到庭執行職務。
中    華    民    國   100    年    10    月    4     日
                  刑事第五庭  法  官  賴秀雯
以上正本與原本無異。
如不服本判決應於收受送達後10日內向本院提出上訴書狀，並應
敘述具體理由；其未敘述上訴理由者，應於上訴期間屆滿後20日
內向本院補提理由書（均須按他造當事人之人數附繕本）「切勿
逕送上級法院」。
                              書記官  鄭郁慈
中    華    民    國   100    年    10    月    4     日
附錄本案所犯法條：
毒品危害防制條例第10條：
施用第一級毒品者，處6月以上5年以下有期徒刑。
施用第二級毒品者，處3年以下有期徒刑。